臺灣彰化地方法院員林簡易庭小額民事判決
111年度員小字第322號
原      告  張時華  
被      告  黃聖岩  
上列當事人間請求損害賠償事件，本院於民國111年10月25日言
詞辯論終結，判決如下：
    主    文
被告應給付原告新臺幣陸仟伍佰貳拾柒元。
原告其餘之訴駁回。
訴訟費用新臺幣壹仟元，由被告負擔新臺幣參佰貳拾陸元，餘由
原告負擔。
本判決原告勝訴部分得假執行。但被告如以新臺幣陸仟伍佰貳拾
柒元為原告預供擔保，得免為假執行。
原告其餘假執行之聲請駁回。
    理由要領
一、被告經合法通知，無正當理由未於言詞辯論期日到場，核無
    民事訴訟法第386條各款所列情形，爰依原告聲請，由其一
    造辯論而為判決。
二、原告主張：被告於民國111年1月23日上午11時48分許，駕駛
    BMG-8790號自用小客車，行經彰化縣○○市○○路0段000號前處
    時，因未注意車前狀態，不慎追撞由原告駕駛之車牌號碼00
    0-0000號自用小客貨車（下稱系爭車輛），致系爭車輛車身
    受損。又系爭車輛受損因而支出維修費用計新臺幣（下同）
    10,068元（包含零件5,268元、工資4,800元），而該車輛係
    訴外人陳世福所有，嗣陳世福將本件交通事故之損害賠償請
    求權讓與予原告；且原告為本件事故因而支出至修車廠之交
    通費用1,500元，以及前往處理調解事宜之交通費用3,000元
    ，另原告子女於事發時亦在車上，因而遭受驚嚇，連續多日
    精神不濟，亦受有精神上損害計5,432元，爰依法請求被告
    應賠償總計20,000元。並聲明：（一）被告應給付原告20,0
    00元；（二）願供擔保，請准宣告假執行。
三、被告未於言詞辯論期日到場，亦未提出書狀為任何聲明或陳
    述。
四、得心證之理由：
（一）原告主張前揭事實，業據其提出道路交通事故初步分析研
      判表、現場照片、道路交通事故現場圖、道路交通事故當
      事人登記聯單、系爭車輛行照、車輛損害賠償債權請求權
      讓與同意書、估價維修工單及發票等件為證，復經本院調
      閱上開交通事故卷宗查明屬實。又被告經合法通知，亦未
      於言詞辯論期日到場，或提出書狀為何聲明或陳述。是本
      院審酌原告提出之前揭證據，堪認原告上開主張為真實。
（二）按因故意或過失，不法侵害他人之權利者，負損害賠償責
      任；汽車、機車或其他非依軌道行駛之動力車輛，在使用
      中加損害於他人者，駕駛人應賠償因此所生之損害。民法
      第184條第1項前段及第191條之2前段分別定有明文。依上
      可知，被告於上開時地因未注意車前狀況，自後追撞原告
      駕駛之系爭車輛，致系爭車輛受有損害，被告就本件車禍
      之發生應負全部過失責任。又被告之過失行為與系爭車輛
      所受損害間，具有相當因果關係，是被告自應負損害賠償
      責任。　　　
（三）關於原告所得請求賠償金額部分，茲分述如下：
    ⒈關於系爭車輛修復費用部分：
　　　按不法毀損他人之物者，被害人得請求賠償其物因毀損所
      減少之價值，民法第196條定有明文。而所謂請求賠償物
      被毀損所減少之價額，得以修復費用為估定標準，但以必
      要者為限，例如修理材料以新品換舊品，應予折舊。經查
      ，原告主張系爭車輛因本件事故可歸責於被告所生損害，
      需支出修復費用計10,068元，其中零件5,268元、工資4,8
      00元等情，業據其提出估價維修工單及發票為證。本院審
      酌原告提出前揭單據所載系爭車輛各項修復項目均與本件
      事故相關，應認前述支出均屬必要、合理。又零件支出乃
      以新品換舊品，依前揭說明即應予折舊。而依行政院所頒
      固定資產耐用年數表及固定資產折舊率之規定，【非運輸
      業用客車、貨車】之耐用年數為5年，依定率遞減法每年
      折舊1000分之369，另依營利事業所得稅查核準則第95條
      第6項規定「固定資產提列折舊採用定率遞減法者，以1年
      為計算單位，其使用期間未滿1年者，按實際使用之月數
      相當於全年之比例計算之，不滿1月者，以1月計」，上開
      【非運輸業用客車、貨車】自出廠日105年10月（行車執
      照僅記載年月，未記載出廠日，依法推定為該月15日），
      迄本件車禍發生時即111年1月23日，已使用5年4月，則零
      件扣除折舊後之修復費用估定為527元（詳如附表之計算
      式），加計工資4,800元，其總額為5,327元。是原告請求
      被告賠償系爭車輛修復費用，於5,327元之範圍內，應屬
      合理。
    ⒉關於至修車廠之交通費用部分：
　　　原告主張被告應賠償其前往修車廠之交通費用計1,500元
      乙情，雖提出記載車資項目之收據數紙為憑（見本院卷第
      87-91頁），惟原告並未具體舉證系爭車輛修理所需日數
      為何，本院依民事訴訟法第222條第2項之規定，審酌原告
      系爭車輛送修至取回之過程中，衡情應至少往返修車廠各
      1次，並以原告所提前揭單據記載各次車資600元為計算基
      準，總計支出金額為1,200元（計算式：600元x2=1,200元
      ），則原告請求被告賠償至修車廠之交通費用，於1,200
      元之範圍內，應屬適當。
　  ⒊關於前往處理調解事宜之交通費用部分：
　　　原告雖主張其因前往處理調解而支出交通費用等語，然原
      告為處理本件紛爭所付出之勞力與時間，均為其行使訴訟
      權所須負擔之成本，非屬因被告過失行為而對原告造成損
      害之一部分，彼此間難認具有相當因果關係，故原告此部
      分請求，無從准許。
　　⒋關於精神賠償部分：
　　　原告另主張其子女於事發時在系爭車輛遭遇驚嚇而受有精
      神上損害等語，惟其並未具體舉證自己有何人格法益及身
      分法益遭受侵害而情節重大之事實存在，而民法並無就財
      產權受侵害得請求精神損害賠償或慰撫金設有規定，因此
      原告因系爭車輛所生財產權受侵害，並無請求精神損害賠
      償或慰撫金之法律依據，故此部分主張，亦無理由。
　　⒌綜上，原告得向被告請求損害賠償之金額總計為6,527元（
      計算式：5,327元+1,200元=6,527元）
五、綜上所述，原告本於侵權行為及債權讓與之法律關係，請求
    被告給付6,527元，為有理由，應予准許；逾此數額之請求
    ，則無理由，應予駁回。本件訴訟費用1,000元，其中326元
    由被告負擔，餘由原告負擔。
六、本件原告勝訴部分係小額程序為被告敗訴之判決，依民事訴
    訟法第436條之20規定，應依職權宣告假執行，並依同法第3
    92條第2項規定，依職權宣告被告如預供擔保，得免為假執
    行。至原告敗訴部分，其假執行之聲請失所依附，應予駁回
    。
七、本件事證已臻明確，兩造其餘攻擊防禦方法及所提證據，核
    與判決結果無影響，毋庸逐一論述，併此敘明。
八、訴訟費用負擔之依據：民事訴訟法第79條。
中　　華　　民　　國　　111 　年　　11　　月　　8 　　日
        　　　　　員林簡易庭　法  官　黃英豪　　　　　
以上正本係照原本作成。
如不服本判決，僅得以判決違背法令為理由提起上訴，並應於判
決送達後20日內，向本院提出上訴狀。（須按他造當事人之人數
附繕本）。如委任律師提起上訴者，應一併繳納上訴審裁判費。
中　　華　　民　　國　　111 　年　　11　　月　　8 　　日
                              書記官  張莉秋

附表
-----
折舊時間           金額
第1年折舊值        5,268×0.369=1,944
第1年折舊後價值    5,268-1,944=3,324
第2年折舊值        3,324×0.369=1,227
第2年折舊後價值    3,324-1,227=2,097
第3年折舊值        2,097×0.369=774
第3年折舊後價值    2,097-774=1,323
第4年折舊值        1,323×0.369=488
第4年折舊後價值    1,323-488=835
第5年折舊值        835×0.369=308
第5年折舊後價值    835-308=527
第6年折舊值        0
第6年折舊後價值    527-0=527